en: Bird food form: Crumbles; Nectar; Pellets; Seeds; Other
es: Forma de la comida para pájaros: Migajas; Néctar; Pellets; Semillas; Otros
el: Μορφή τροφής πτηνών: Τρίμματα; Νέκταρ; Σβόλοι; Σπόροι; Άλλο
zh-TW: 鳥類飼料形式: 碎塊; 花蜜; 顆粒; 種子; 其他
vi: Dạng thức ăn cho chim: Vỡ; Mật hoa; Cám; Hạt giống; Khác
cs: Forma krmiva pro ptáky: Drobky; Nektar; Pelety; Semena; Jiné
de: Vogelfutterform: Krümel; Nektar; Pellets; Saatgut; Sonstiges
sl-SI: Oblika hrane za ptice: Drobljenec; Nektar; Peleti; Semena; Drugo
zh-CN: 鸟食形态: 碎屑; 花蜜; 颗粒; 种子; 其他
bg-BG: Форма на храна за птици: Трохи; Нектар; Пелети; Семена; Други
ko: 새 먹이 형태: 크럼블; 넥타; 펠릿; 종자; 기타
da: Form for fuglefoder: Crumbles; Nektar; Piller; Frø; Andet
pt-BR: Formato de alimento para pássaros: Migalhas; Néctar; Pelotas; Sementes; Outro
ja: 鳥の餌の形: クランブル; ネクター; ペレット; 種子; その他
th: รูปแบบอาหารนก: กรุบกรอบ; เน็คต้าร์; รูปแบบเม็ด; เมล็ดพืช; อื่นๆ
fr: Forme de nourriture pour oiseaux: Miettes; Nectar; Granulés; Graines; Autre
pt-PT: Formulário de comida para pássaros: Crumbles; Néctar; Granulado; Sementes; Outro
ru: Форма выпуска корма для птиц: Крупка; Нектар; Пеллеты; Семена; Другое
sv: Fågelmatsform: Smulor; Nektar; Pellets; Frön; Övrigt
nb: Fuglematform: Smuldrer opp; Nektar; Pellets; Frø; Annet
nl: Vorm vogelvoer: Kruimels; Nectar; Pellets; Zaden; Andere
fi: Lintujen ruokamuoto: Murentuu; Nektari; Pelletit; Siemenet; Muu
lt-LT: Paukščių lesalo pavidalas: Trupiniai; Nektaras; Granuliuotas; Sėklos; Kita
pl: Forma karmy dla ptaków: Kruszonka; Nektar; Granulki; Nasiona; Inne
hr-HR: Oblik hrane za ptice: Mrvice; Nektar; Peleti; Sjemenke; Ostalo
tr: Kuş yemi formu: Ufalanır; Nektar; Peletler; Tohumlar; Diğer
ro-RO: Formă hrană păsări: Furaj; Nectar; Pelete; Semințe; Altele
sk-SK: Forma krmiva pre vtáky: Granulovaná drvina; Nektár; Pelety; Semená; Iné
hu: Madáreledel formája: Keverék; Nektár; Pellet; Magok; Egyéb
it: Forma di cibo per uccelli: Briciole; Nettare; Pellet; Semi; Altro